臺灣臺南地方法院柳營簡易庭小額民事判決
111年度營小字第344號
原      告  張程瓔
被      告  林哲榮
上列當事人間請求清償借款事件，本院於民國111年9月29日言詞
辯論終結，判決如下：
    主  文
一、被告應給付原告新臺幣9萬元，及自民國111年5月6日起至清
    償日止，按週年利率百分之5計算之利息。
二、原告其餘之訴駁回。
三、訴訟費用新臺幣1,000元由被告負擔。
四、本判決第一項得假執行。但被告如以新臺幣9萬元為原告預
    供擔保，得免為假執行。
    事實及理由
一、原告起訴主張：被告前需錢繳納酒後駕車之罰單，但因資金
    匱乏，故於民國103年6月間向原告借款新臺幣（下同）9萬
    元，以繳納罰款，惟迄今全未償還借款，經原告以通訊軟體
    LINE訊息、簡訊催促清償，仍一再拖延，爰依消費借貸法律
    關係，提起本件訴訟，請求被告返還借款9萬元等語，並聲
    明：被告應給付原告9萬元，及自起訴狀繕本送達翌日起至
    清償日止，按週年利率百分之16計算之利息。
二、被告則以：原告通訊軟體LINE對話截圖及簡訊(即沙小卷第1
    9至27、53至55頁)，是在向被告催討借款9萬元，被告是借
    貸用來繳納酒駕罰款的錢，願意分期償還，但現在狀況也不
    好，需要時間等語，資為抗辯。並聲明：原告之訴駁回。
三、本院之認定：
　㈠按當事人主張之事實，經他造於準備書狀內或言詞辯論時或
    在受命法院、受託法官前自認者，無庸舉證，民事訴訟法第
    279條第1項定有明文。經查，原告主張被告前向其借款9萬
    元，以繳納酒後駕車之罰款，被告迄今尚未清償，且以通訊
    軟體LINE訊息、簡訊催促被告清償，均未獲置理等事實，業
    據原告提出通訊軟體LINE對話截圖、簡訊截圖(見沙小卷第1
    9至27頁、第53至55頁)為證，且為被告所自認(見本院卷第6
    4至65頁)，堪信上述事實為真正。從而，原告依消費借貸法
    律關係請求被告給付9萬元，為有理由，應予准許。
　㈡次按給付無確定期限者，債務人於債權人得請求給付時，經
    其催告而未為給付，自受催告時起，負遲延責任；其經債權
    人起訴而送達訴狀，或依督促程序送達支付命令，或為其他
    相類之行為者，與催告有同一之效力；遲延之債務，以支付
    金錢為標的者，債權人得請求依法定利率計算之遲延利息；
    應付利息之債務，其利率未經約定，亦無法律可據者，週年
    利率為百分之5；約定利率，超過週年百分之16者，超過部
    分之約定，無效，民法第229條第2項、第233條第1項前段及
    第203條、第205條分別定有明文。本件原告請求被告應返還
    9萬元，係以支付金錢為標的，且無確定給付期限，故原告
    就前述得請求之金額，請求自起訴狀繕本送達被告翌日即11
    1年5月6日起至清償日止，按週年利率百分之5計算之利息，
    併應准許；原告雖主張以週年利率百分之16計算利息，惟依
    上述民法第205條規定，需於契約雙方間有利率之約定時，
    始有該規定之適用，然本件既經原告陳明兩造間無約定利率
    等語(見本院卷第63頁)，則此部分逾週年利率百分之5之利
    息主張即屬無據，應予駁回。
四、綜上所述，原告依消費借貸法律關係，請求被告應給付9萬
    元及自111年5月6日起至清償日止，按週年利率百分之5計算
    之利息，為有理由，應予准許。逾此範圍之請求，則屬無據
    ，應予駁回。
五、本件事證已臻明確，兩造其餘攻擊或防禦方法及證據，經本
    院斟酌後，認為均不足以影響本判決之結果，爰不逐一論列
    ，附此敘明。
六、末按各當事人一部勝訴、一部敗訴者，其訴訟費用，由法院
    酌量情形，命兩造以比例分擔或命一造負擔，或命兩造各自
    負擔其支出之訴訟費用；法院為訴訟費用之裁判時，應確定
    其費用額，民事訴訟法第79條、第436條之19第1項分別定有
    明文。本件第一審訴訟費用額即裁判費1,000元，參酌本件
    原告之請求，僅就利息請求逾週年利率百分之5部分為無理
    由，爰依職權酌定本件訴訟費用由被告負擔，較為適當，並
    諭知如主文第3項所示。
七、本件原告勝訴部分，係就民事訴訟法第436條之8適用小額訴
    訟程序所為被告敗訴之判決，依同法第436條之20規定，應
    依職權宣告假執行；並依民事訴訟法第436條之23準用第436
    條第2項，適用同法第392條第2項規定，依職權酌定被告如
    以主文第4項後段所示金額為原告預供擔保後，得免為假執
    行。
八、訴訟費用負擔之依據：民事訴訟法第79條。
中　　華　　民　　國　　111 　年　　10　　月　　14　　日
　　　　　　　　　柳營簡易庭  法　官  陳郁婷
以上正本證明與原本無異。
如不服本判決，應於送達後20日內，向本院提出上訴狀並表明上
訴理由，如於本判決宣示後送達前提起上訴者，應於判決送達後
20日內補提上訴理由書（須附繕本）。
對於小額程序之第一審判決之上訴，非以其違背法令之理由，不
得為之。且上訴狀內應記載表明（一）原判決所違背之法令及其
具體內容。（二）依訴訟資料可認為原判決有違背法令之具體事
實者。如委任律師提起上訴者，應一併繳納上訴審裁判費。
中　　華　　民　　國　　111 　年　　10　　月　　14　　日
                              書記官  謝靜茹